【裁判字號】    98,訴緝,33
【裁判日期】    990121
【裁判案由】    違反毒品危害防制條例
【裁判全文】
臺灣雲林地方法院刑事判決              98年度訴緝字第33號
公  訴  人  臺灣雲林地方法院檢察署檢察官
被      告  甲○○
選任辯護人  簡承佑律師
            張育誠律師
上列被告因違反毒品危害防制條例案件，經檢察官提起公訴（95
年度偵字第6038號、96年度偵字第829 號、96年度偵緝字第313
號、第314 號），本院判決如下：
    主  文
甲○○共同運輸第三級毒品，處有期徒刑年陸月。扣案之愷他
命（驗後餘重肆壹捌零點陸陸貳柒公克）沒收。
    事  實
一、甲○○（原名張一峰，綽號一峰）、鍾正玄（綽號小歪，另
    經本院通緝中）及謝閎恩（原名謝智凱，綽號阿凱，另經本
    院以97年度訴字第170 號判決確定）均曾有沾染毒品之劣習
    ，其3 人共同基於運輸及私運管制物品第三級毒品愷他命（
    Ketamine，俗稱K 他命）入境臺灣之犯意聯絡，欲透過國際
    快遞包裹快速通關攔查不易之方式，自馬來西亞等地區運輸
    及私運第三級毒品愷他命進入臺灣，由鍾正玄於民國95年11
    月15日在臺中市，委請不知情之陳伯武為收貨人，待包裹入
    境臺灣後，再由謝閎恩至陳伯武處取貨後轉交甲○○。鍾正
    玄於95年12月1 日出國接洽毒品事宜前，交付謝閎恩搭配門
    號為0000000000號SIM 卡之行動電話1 支，作為聯繫之用。
    而鍾正玄抵達馬來西亞後，於95年12月2 日由甲○○在臺灣
    將事先訂製之大型沙漏計時器4 只寄給鍾正玄，再由鍾正玄
    於馬來西亞將愷他命散裝藏放在上開大型沙漏計時器內，以
    包裹郵寄方式（主提單號碼為000-00000000號，分提單號碼
    為000000000000號，收貨人為「TAN FA HOW〈按譯為陳發豪
    〉」）透過不知情之美商聯邦快遞公司人員於95年12月6 日
    走私運抵臺灣，惟該包裹經財政部臺北關稅局巡查隊覺查有
    異，在美商聯邦快遞公司位於桃園中正國際機場之專區內開
    拆，發現包裹內4 個紙箱各裝有1 只大型沙漏計時器，在各
    沙漏計時器內則各藏放散裝之愷他命，愷他命經取出後分裝
    成4 包過磅，計算總毛重達4181公克（驗後餘重4180.6627
    公克）。該包裹經查扣後除愷他命外原樣裝回（愷他命4 包
    則送至憲兵司令部雲林憲兵隊採樣鑑驗），空包裹部分於95
    年12月7 日11時許，送至陳伯武位於雲林縣斗六市○○路
    112 號住處交予陳伯武收受，陳伯武取得上開包裹後即撥打
    門號0000000000號之行動電話，告知包裹送達地點，而謝閎
    恩於同日17時50分許至前開處所取貨之際，員警當場逮捕陳
    伯武、謝閎恩，並在該處搜索而於陳伯武身上扣得新臺幣（
    下同）50,000元，在謝閎恩身上搜索扣得行動電話3 支、
    SIM 卡3 片、愷他命3 小包（毛重共2.55公克）、10,700元
    等物；另於同日21時35分，在臺中市南屯區○○○路大葉學
    苑集合式住宅社區前拘獲甲○○，再經甲○○同意後前往其
    位在文心一路381 號14樓9 室之住處搜索，扣得行動電話3
    支、SIM 卡4 片、筆記本2 本、菸盒（內含愷他命鼻吸管2
    支、含愷他命香菸2 支）1 個、煙盒（內裝K 他命殘渣）2
    個、愷他命研磨盤與電話卡刮鏟及研磨器等物，而查悉上情
    。
二、案經臺灣雲林地方法院檢察署檢察官指揮憲兵司令部雲林憲
    兵隊、臺中縣警察局偵查起訴。
    理  由
一、關於證據能力部分：
  (一)按被告以外之人於審判外之言詞或書面陳述，除法律有規定
    者外，不得作為證據，刑事訴訟法第159 條第1 項定有明文
    。惟被告以外之人於偵查中向檢察官所為之陳述，除顯有不
    可信之情況者外，得為證據；被告以外之人於審判外之陳述
    ，雖不符刑事訴訟法第159 條之1 至第159 條之4 規定得為
    證據之情形，而經當事人於審判程序同意作為證據，法院審
    酌該言詞陳述或書面陳述作成時之情況，認為適當者，亦得
    為證據，刑事訴訟法第159 條之1 第2 項及第159 條之5 第
    1 項分別定有明定。
  (二)經查，於陳伯武、共同被告謝閎恩警詢及偵查中之陳述、陳
    伯武、謝閎恩指認口卡片、內政部警政署航空警察局95年12
    月6 日航警刑字第0950034247號函、財政部臺北關稅局95年
    12月6 日北機巡密字第950201號函、臺北關稅局扣押貨物收
    據及搜索筆錄、藏毒包裹之貨運清單、進口貨物快遞貨物簡
    易申報表、憲兵司令部雲林憲兵隊在雲林縣斗六市○○路
    112 號（對謝閎恩）之搜索扣押筆錄暨扣押物品目錄表、臺
    中縣警察局刑警大隊在臺中市南屯區○○○路381 號14樓9
    室（對甲○○）之搜索扣押筆錄暨扣押物品目錄表各1 份、
    雲林縣斗六市○○路112 號側錄陳伯武之電腦內之Skype 帳
    號通話紀錄側錄畫面4 張、在臺中市南屯區○○○路381 號
    14樓9 室側錄甲○○之電腦內之Skype 帳號通話紀錄側錄畫
    面4 張，雖均屬被告甲○○以外之人於審判外之言詞或書面
    陳述，然經被告甲○○與檢察官同意作為證據使用，復經本
    院審酌該言詞或書面陳述作成時之情況，亦無不當或有何顯
    不可信之情形，依上開規定，應認具有證據能力，得作為本
    件證據使用。
  (三)次按刑事訴訟法第208 條第1 項前段規定「法院或檢察官得
    囑託醫院、學校或其他相當之機關、團體為鑑定，並準用第
    203 條至第206 條之1 之規定」，而同法第206 條第1 項規
    定「鑑定之經過及其結果，應命鑑定人以言詞或書面報告」
    。從而，憲兵司令部刑事鑑識中心95年12月7 日安鑑字第
    02087 號鑑驗通知書、憲兵司令部刑事鑑識中心95年12月28
    日（95）安鑑字第02173 號鑑驗通知書各1 份，符合同法第
    159 條第1 項所定得作為證據之「法律有規定」之情形，應
    有證據能力，得為證據使用。
二、訊據被告就上開犯罪事實坦承不諱，核與陳伯武於95年12月
    7 日警詢、95年12月8 日之檢察官訊問時證述（臺中縣警察
    局96年1 月31日中縣警刑大偵一字第0960002213號，下稱警
    卷第31頁至第34頁，95年度偵字第6038號卷，下稱偵卷第25
    頁至第26頁）、共同被告謝閎恩於95年12月8 日、95年12月
    15日警詢供述、95年12月8 日、95年12月15日、96年1 月4
    日檢察官訊問時證述（警卷第22頁至第28頁，偵卷第29頁至
    第30頁、第60頁至第66頁、第70頁至第71頁、第79頁至第81
    頁）大致相符，且有陳伯武指認之口卡片（警卷第35頁）、
    謝閎恩指認照片及口卡片、雲林憲兵隊指認照片（警卷第29
    頁至第30頁，偵卷第67頁至第68頁）、內政部警政署航空警
    察局95年12月6 日航警刑字第0950034247號函（警卷第36頁
    ）、財政部臺北關稅局95年12月6 日北機巡密字第950201號
    函1 份（警卷第37頁）、臺北關稅局扣押貨物收據及搜索筆
    錄（警卷第38頁）、藏毒包裹之貨運清單（警卷第39頁）、
    進口貨物快遞貨物簡易申報表各1 份（警卷第40頁）及查獲
    物品照片8 張（警卷第41頁至第42頁）、憲兵司令部刑事鑑
    識中心95年12月28日（95）安鑑字第02173 號鑑驗通知書1
    份（偵卷第144 頁）、憲兵司令部雲林憲兵隊在雲林縣斗六
    市○○路112 號（對陳伯武）之搜索扣押筆錄暨扣押物品目
    錄表1 份（警卷第44頁至第47頁）、憲兵司令部雲林憲兵隊
    在雲林縣斗六市○○路112 號（對謝閎恩）之搜索扣押筆錄
    暨扣押物品目錄表1 份及扣押物品照片5 張（警卷第48頁至
    第61頁、第70頁至第72頁）、臺中縣警察局刑警大隊在臺中
    市南屯區○○○路381 號14樓9 室（對甲○○）之搜索扣押
    筆錄暨扣押物品目錄表1 份及搜索現場照片20張（警卷第55
    頁至第58頁第76頁、第78頁至第87頁）、雲林縣斗六市○○
    路112 號側錄陳伯武之電腦內之Skype 帳號通話紀錄側錄畫
    面4 張（警卷第73頁至第74頁）、在臺中市南屯區○○○路
    381 號14樓9 室側錄甲○○之電腦內之Skype 帳號通話紀錄
    側錄畫面4 張（警卷第75頁、第77頁）、扣案四大包愷他命
    在雲林憲兵隊採樣過程之照片6 張（憲兵司令部雲林憲兵隊
    偵查卷第75頁至第77頁）等在卷可參，復有扣案後經分裝之
    愷他命顆粒4 大包（取樣0.3373公克【已鑑析用罄】，驗後
    餘重4180.6627 公克），經抽樣檢驗確實係第三級毒品愷他
    命，此有憲兵司令部刑事鑑識中心95年12月7 日安鑑字第
    02087 號鑑驗通知書1 份（警卷第43頁）可資佐證，足認被
    告上開自白與事實相符，可得採信。是本件事證已臻明確，
    被告犯行堪以認定，應依法論科。
三、新舊法比較：
  (一)被告行為後，毒品危害防制條例亦於98年5 月20日修正公佈
    ，又因本次修法並未明定法律生效施行日期，致關於本次修
    正毒品危害防制條例條文應自何時起生效施行發生爭議。雖
    毒品危害防制條例第36條明定「本條例自公布後6 個月施行
    」，惟毒品危害防制條例第36條係於92年7 月9 日修正時所
    制定，其立法理由謂：「依本條例新修正之規定，法務部需
    會同衛生署成立審議委員會每3 個月定期檢討調整毒品之分
    級及品項，而本次新增第四級毒品，有需要在新法施行前先
    經該審議會檢討後再調整公佈，且依修正條文亦有必要再訂
    定相關子法及修正相關法規，以配合本條例之施行，故亦有
    需要預留適當緩衝期，以利訂頒相關子法及相關法規之配合
    修正」，是前揭毒品危害防制條例第36條所稱「自公布後6
    個月施行」之法律，即應專指92年7 月9 日該次全面修正毒
    品危害防制條例之條文，而該條於毒品危害防制條例本次修
    正時並未再做修訂或變更，於立法理由亦未說明本次修正條
    文係依該條例第36條規定，於修正後6 個月始生效之要旨，
    故應認本次毒品危害防制條例之修正並未訂定生效日期。
  (二)中央法規標準法第13條雖規定：「法規明定自公布日或發布
    日施行者，自公布或發布之日起算至第3 日起發生效力」，
    而於法規未明示自公布日或發布日施行之情形，應僅能解為
    立法機關者之意思為該法規從公布日立刻生效，否則立法者
    當會另定其他生效日期，從而本院認為毒品危害防制條例98
    年5 月20日修正公布之條文，當適用中央法規標準法第13條
    規定，認為應自公布日起算第3 日生效，該條例係自98年5
    月20日修正公布，則生效施行日即應為同年月22日，本院判
    決於該條例施行後，於適用相關修正條文時，自有新舊法律
    比較適用之問題。
  (三)修正前毒品危害防制條例第4 條第3 項規定：製造、運輸、
    販賣第三級毒品者，處5 年以上有期徒刑，得併科新臺幣5
    百萬元以下罰金。而依修正後同條項之規定，就第三級毒品
    併科罰金刑部分提高為新臺幣7 百萬元。是經比較新舊法律
    適用之結果，自以修正前即行為時之毒品危害防制條例對被
    告較為有利。
  (四)惟修正後毒品危害防制條例第17條第2 項新增規定：「犯第
    4 條至第8 條之罪於偵查及審判中均自白者，減輕其刑。」
    。從而，就被告上開共同運輸第三級毒品犯行，綜其全部罪
    刑新舊法比較之結果，再參以被告於偵審中均自白犯行，此
    部分以修正後之法律規定顯較修正前有利於被告；亦即，應
    併適用修正後同條例第4 條第3 項、第17條第2 項之規定，
    較有利於被告。
四、論罪科刑：
  (一)按行政院91年1 月23日公告並生效之院臺法字第0910001605
    號函「公告修正『毒品之分級及品項』部分分級及品項」已
    將「愷他命（Ketamine）」列為第三級毒品無誤，且為係行
    政院依懲治走私條例第2 條授權公告之「公告管制物品項目
    及其數額」甲類第4 款之管制進出口物品，不得非法持有、
    運輸或私運進口。次按運輸毒品或運送走私物品罪之成立，
    並非以所運輸之毒品或運送之走私物品已運扺目的地為完成
    犯罪之要件；是以，區別各該罪既遂、未遂之依據，應以已
    否起運離開現場為準，如已起運離開現場，其構成要件之輸
    送行為即已完成，不以達到目的地為既遂之條件，最高法院
    95年度臺上字第990 號判決意旨可為參照。而所謂私運進口
    ，係指私運管制物品，進入我國領域而言，是如已進入我國
    海域、領空，走私行為即為既遂，嗣後以何種方式通關，核
    與已經成立之犯罪，不生影響，而被告甲○○共同基於運輸
    第三級毒品愷他命之犯意，由共犯鍾正玄利用國際快遞自馬
    來西亞郵寄入境臺灣，顯已起運離開現場，而貨物雖在桃園
    國際機場通關之際遭查獲，亦已進入我國領域，其運輸第三
    級毒品與私運管制物品愷他命進口之行為均屬既遂。是核被
    告所為，係犯毒品危害防制條例第4 條第3 項之運輸第三級
    毒品罪及懲治走私條例第2 條第1 項之私運管制物品進口罪
    。
  (二)被告與共同被告謝閎恩、鍾正玄2 人就上開運輸毒品之行為
    ，有犯罪聯絡及行為分擔，應為共同正犯。另其等利用上開
    不知情之美商聯邦快遞公司、航空等業者自馬來西亞私運扣
    案毒品愷他命入境臺灣，並利用不知情之陳伯武代為領取，
    係屬間接正犯。
  (三)被告以一行為觸犯上開2 罪名，為想像競合犯，應依刑法第
    55條之規定，從一重之運輸第三級毒品罪處斷。雖起訴書並
    未論及上開懲治走私條例第2 條第1 項之私運管制物品進口
    罪，然其與運輸第三級毒品罪間，係同一行為，具有裁判上
    一罪之關係，復經本院於審理時告知被告上開罪名，自得併
    予審理。
  (四)關於減輕刑罰相關規定之適用情形：
    1.辯護人為被告辯護稱：被告甲○○於95年12月14日偵查中
      已向檢察官報告的非常詳細，把謝閎恩共同出資情形與沙
      漏來源及如何藉此運輸各節交代清楚，而檢察官亦於該次
      筆錄說明證人保護法適用規範，又證人保護法第14條之規
      定，只需將共犯的犯罪情形說出來即可，跟毒品危害防制
      條例第17條第1 項需要因而查獲毒品來源，具有因果關係
      之規定是不同的，在公務員收受賄款之情形，已知有行收
      賄情形，然缺乏直接證據之情況下，往往藉由廠商供出實
      情，此時亦會適用上開證人保護法之規定，是本件也應該
      為相同之解釋與適用，方屬妥當等語。
    2.惟按證人保護法第14條第1 項規定：「第2 條所列刑事案
      件之被告或犯罪嫌疑人，於偵查中供述與該案案情有重要
      關係之待證事項或其他共犯之犯罪事證，因而使檢察官得
      以追訴該案之其他共犯者，以經檢察官事先同意者為限，
      就其因供述所涉之犯罪減輕或免除其刑」。揆其立法目的
      ，係藉刑罰減免之誘因，以鼓勵刑事案件之被告或犯罪嫌
      疑人，使其勇於供出與案情有重要關係之待證事項或其他
      共犯犯罪之事證，以協助檢察官有效追訴其他共犯。故在
      解釋上，自應以被告或犯罪嫌疑人詳實供出與案情有重要
      關係之待證事項或其他共犯犯罪之事證，因而使檢察官得
      以有效追訴其他共犯者，始有適用該規定減輕或免除其刑
      之餘地，此有最高法院95年度臺上字第6012號判決意旨可
      為參照。
    3.是經本院函詢偵查檢察官，檢察官於98年11月17日以臺灣
      雲林地方法院檢察署乙○家孝95偵6038字第32544 號函覆
      ：「(一)本案於偵查過程中，即已知悉並認定被告鍾正玄、
      甲○○及謝閎恩等人涉嫌共同運輸第三級毒品愷他命之情
      事，被告甲○○之供述內容或可作為與偵查所得之其他證
      據資料進行相互佐證，並非無依其供述始得追訴鍾正玄、
      謝閎恩等共犯。(二)本案查獲過程係以同案被告謝閎恩先遭
      查獲到案，並初步承認犯罪，足使檢察官得以對其進行追
      訴，而與嗣後到案之被告甲○○之供述，似乏因果關係。
      」等語（本院卷第55頁至第56頁）。經查，共同被告謝閎
      恩確實早於95年12月8 日警偵訊時即已供出與鍾正玄、甲
      ○○共同計畫運輸毒品及分工等情，而被告甲○○係於95
      年12月14日警偵訊時才供出上情，同時其供述所謂「出資
      部分是鍾正玄跟謝閎恩出資，謝閎恩是出資500 公克價錢
      」等情，為謝閎恩所否認，亦無法證明，對於檢察官有效
      追訴其他共犯顯無影響，縱然檢察官於95年12月14日偵訊
      時，提及若被告甲○○在符合證人保護法第14條第1 項的
      其他要件下，同意適用該項規定（偵卷第54頁），惟如前
      所述，此與「使檢察官得以有效追訴其他共犯」之要件有
      所不合之情形，解釋上仍應無該規定之適用。
    4.另被告於偵查與審判中自白犯行，應依98年5 月20日修正
      後毒品危害防制條例第17條第2 項之規定，減輕其刑。
  (五)爰審酌被告曾有施用毒品經觀察勒戒之紀錄，此有臺灣高等
    法院被告前案紀錄表1 份在卷可參，其明知毒品戕害他人身
    心健康，竟與鍾正玄、謝閎恩共同計畫，欲透過國際快遞包
    裹快速通關攔查不易之方式，自馬來西亞等地區運輸第三級
    毒品及管制物品愷他命進入臺灣，企圖助長毒品流通，且其
    等所運輸之愷他命總重達4181公克（驗後餘重4180.6627 公
    克），若流入社會，顯嚴重損及國民健康、影響社會治安，
    然考量被告於審理時坦承犯行，就運輸毒品行為非居於主導
    地位，惟其與共同被告鍾正玄一同訂製沙漏，並郵寄至馬來
    西亞以利鍾正玄以快遞方式運輸毒品入境，其參與程度及惡
    性，均較代為取貨之謝閎恩重大，兼衡被告之素行、犯罪手
    段、目的等一切情狀，量處如主文所示之刑。
  (六)另辯護人雖為被告主張，被告已經坦承犯行，而本件主導是
    共同被告鍾正玄，被告甲○○應該是受到鍾正玄的蠱惑才犯
    罪，其只是配合，並非重要角色；又上開毒品在海關時即遭
    查獲，並無流入市面危害社會，請求依照刑法第59條酌減其
    刑，且被告前無前科紀錄，請求諭知被告緩刑的宣告。然按
    刑法第59條所規定犯罪之情狀顯可憫恕，認科以最低刑度仍
    嫌過重者，必於犯罪之情狀，在客觀上足以引起一般同情，
    認為即予宣告法定低度刑期，猶嫌過重者，始有其適用。經
    查，被告先於98年12月8 日警偵訊時否認犯行，雖於95年12
    月14日警偵訊時坦承犯行，但於95年12月8 日、98年10月20
    日法官訊問時又否認犯行，至98年11月20日審理時才再度坦
    承犯行，其態度反覆，顯非真心悔悟；又其雖非主嫌，然其
    參與分工程度，並非邊緣角色，又運輸之毒品數量高達4181
    公克（驗後餘重4180.6627 公克），所幸及時遭到查扣，未
    造成損害之擴大，否則如流入社會，將對於國民身心健康之
    毒害至深且鉅，其犯罪情狀在客觀上並無足以引起一般社會
    同情，而有情輕法重之感，是辯護人上開所請，實難准許。
  (七)沒收部分：
    1.按依毒品危害防制條例第18條第1 項前段之規定，應予沒
      收銷燬之毒品，以經查獲之第一、二級毒品為限。又毒品
      依其成癮性、濫用性及對社會危害性，共分為四級，上開
      條例並就製造、運輸、販賣、意圖販賣而持有、以非法方
      法使人施用、引誘他人施用及轉讓不同等級之毒品等行為
      ，分別定其處罰。鑑於第三、四級毒品均係管制藥品，特
      於同條例第11條之1 明定無正當理由，不得擅自持有；第
      18條第1 項後段復規定查獲之第三、四級毒品，無正當理
      由而擅自持有者，沒入銷燬之。從而，依同條例第18條第
      1 項後段應沒入銷燬之毒品，專指查獲施用或持有之第三
      、四級毒品而言；倘係查獲製造、運輸、販賣、意圖販賣
      而持有、以非法方法使人施用、引誘他人施用或轉讓第三
      、四級毒品，既屬同條例相關法條明文規定處罰之犯罪行
      為，即非該條項應依行政程序沒入銷燬之範圍。又同條例
      第19條第1 項所定「供犯罪所用或因犯罪所得之物」，係
      指犯第4 條至第9 條、第12條、第13條或第14條第1 項、
      第2 項之罪所用或所得之物，不包括毒品本身在內，是尚
      不得援用此項規定為第三、四級毒品之沒收依據。再同條
      例對於查獲之製造、運輸、販賣、意圖販賣而持有、以非
      法方法使人施用、引誘他人施用及轉讓第三、四級毒品之
      沒收，並無特別規定，如其行為已構成犯罪，則該毒品即
      屬不受法律保護之違禁物，應回歸刑法之適用，依刑法第
      38條第1 項第1 款之規定沒收之，始為適法，最高法院96
      年度臺上字第89號、第727 號、第728 號判決均可參照。
      是扣案後經分裝為4 大包疑似愷他命顆粒（毛重4181公克
      ，取樣0.3373公克【已鑑析用罄】，驗後餘重4180.6627
      公克），經取4 小包送驗結果係含有第三級毒品愷他命成
      分，有憲兵司令部刑事鑑識中心95年12月7 日（95）安鑑
      字第02087 號鑑驗通知書正本1 份可參，其為違禁物，依
      上開說明，應依刑法第38條第1 項第1 款沒收之。另包裝
      上開愷他命之包裝袋，係查獲時為順利從沙漏內將散裝之
      愷他命取出，由財政部臺北關稅局巡查隊人員加以分袋包
      裝，並非被告甲○○所有、供其犯罪所用之物，不應為沒
      收之諭知。
    2.至於被告甲○○住處所扣得之NOKIA 牌行動電話3 支、
      SIM 卡4 片、筆記本2 本、煙盒（內裝K 他命殘渣）2 個
      、煙盒（內裝2 支吸K 他命鼻管及2 支內含K 他命香煙）
      1 個、K 他命研磨盤及電話卡刮鏟1 盤、研磨器1 組、護
      照1 本、郵政儲金金融卡（0-0000000-0000000 ）1 張、
      新竹國際商業銀行存摺1 本、中國信託存款存摺1 本、郵
      政儲金簿1 本、帳單4 張，均為被告甲○○所有，業據被
      告供認在卷，雖被告於本院審理時供稱有使用上開3 支電
      話中某1 支作為聯繫之用，惟於案發當天與鍾正玄、謝閎
      恩聯絡，係透過電腦SKYPE 網路電話，且被告無法記憶、
      確定究竟使用何支行動電話，又依據現有證據資料無法加
      以特定，因而無法證明上開行動電話或SIM 卡確實與本件
      運輸毒品有關；另其餘物品係被告個人日常生活使用之物
      ，或為其所施用之毒品或供其施用毒品所用，均難認定與
      本件之運輸毒品有關，爰均不為沒收之諭知。
    3.另由共同被告謝閎恩處所扣得之行動電話3 支，其中紅色
      NOKIA 牌手機、臺灣大哥大與遠傳易付卡之SIM 卡共2 張
      ，為鍾正玄交予謝閎恩供聯絡使用，經謝閎恩於95年12月
      8 日警詢時供述甚明（警卷第27頁），惟共同被告鍾正玄
      始終未到案，故無證據足以證明上開物品係鍾正玄所有，
      爰不為沒收之諭知。另銀色SHARP 牌折疊手機1 支、藍色
      NOKIA 牌之手機1 支、和信電訊SIM 卡1 片，及愷他命3
      小包（毛重共2.55公克）、現金10,700元，均為謝閎恩所
      有，惟上開2 支手機與SIM 卡1 張，係供作其日常生活聯
      絡所用，與現金等物，均與本件運輸第三級毒品無關；而
      上開愷他命3 小包為謝閎恩所購買供己施用，亦非本案所
      運送之毒品，爰均不為沒收之諭知，併此敘明。
  (八)另被告本件犯罪時間，雖在96年4 月24日之前，然所受宣告
    刑已逾有期徒刑1 年6 月，與中華民國九十六年罪犯減刑條
    例第2 條第1 項第3 款之規定不合，無上開規定之適用，自
    不得減刑，附此敘明。
五、據上論斷，應依刑事訴訟法第299 條第1 項前段，毒品危害
    防制條例第4 條第3 項、第17條第2 項，懲治走私條例第2
    條第1 項、第11條，刑法第11條前段、第2 條第1 項但書、
    第28條、第55條、第38條第1 項第1 款，判決如主文。
本案經檢察官陳詠薇到庭執行職務
中    華    民    國    99    年    1     月    21    日
            刑事第三庭    審判長法  官  林輝煌
                                法  官  張文俊
                                法  官  蕭雅毓
以上正本證明與原本無異。
如不服本判決應於收受判決後10日內向本院提出上訴書狀，並應
敘述具體理由；其未敘述上訴理由者，應於上訴期間屆滿後20日
內向本院補提理由書（均須按他造當事人之人數附繕本）。「切
勿逕送上級法院」。
                                書記官  鍾宜津
中    華    民    國    99    年    1     月    21    日
附錄論罪科刑條文全文：
毒品危害防制條例第4條
製造、運輸、販賣第一級毒品者，處死刑或無期徒刑；處無期徒
刑者，得併科新臺幣2 千萬元以下罰金。
製造、運輸、販賣第二級毒品者，處無期徒刑或7 年以上有期徒
刑，得併科新臺幣1 千萬元以下罰金。
製造、運輸、販賣第三級毒品者，處5 年以上有期徒刑，得併科
新臺幣7 百萬元以下罰金。
製造、運輸、販賣第四級毒品者，處3 年以上10年以下有期徒刑
，得併科新臺幣3 百萬元以下罰金。
製造、運輸、販賣專供製造或施用毒品之器具者，處1 年以上7
年以下有期徒刑，得併科新臺幣1 百萬元以下罰金。
前五項之未遂犯罰之。
懲治走私條例第2 條
私運管制物品進口、出口逾公告數額者，處7 年以下有期徒刑，
得併科新臺幣3 百萬元以下罰金。
前項之未遂犯罰之。
第1 項所稱管制物品及其數額，由行政院公告之。

司法院資訊處製作；財團法人民間司法改革基金會備份。
